en: Packham's Triumph pears, Packham's pears
fr: Poires Packham's, Poires Packham's Triumph
la: Pyrus communis 'Packham's Triumph'

en: Rocha pears, Pears (Rocha)
xx: Pêra Rocha
fr: Poires Rocha
pt: Pêra Rocha do Oeste

en: Williams' bon chrétien pears, Williams pears, Bartlett pears
xx: Williams, Bartlett
bg: Вилямова масловка
cs: Williamsova
de: Williams Christ, Williams Christbirne, Williamsbirne
eo: Vilhelmopiroj
es: Williams' Bon Chretien (pera)
eu: Williams udarea
fr: Poires Williams, Bon-Chrétien Williams
it: Pera Williams
ja: バートレット
ka: Ვილიამსი
la: Pyrus communis ‘Williams Bon Chrétien’
nl: Williams pear
pl: Bonkreta Williamsa
ru: Груша ʽВильямс’
sl: Viljamovka
sv: Williamspäron
tg: Вилямс (навъи нок)
zh: 威廉斯梨

en: Pear pulp and peel
fr: Pulpe et peau de poire

en: Peeled pear
fr: Pulpe de poire

en: Prickly pears
fr: Figues de Barbarie

en: Prickly pear pulp and seeds
fr: Figue de Barbarie pulpe et graines

en: Plums
af: Pruim
an: Cerolla
ar: برقوق
bg: Сливи
ca: Pruna
cs: Švestka
cy: Eirinen
da: Blommer
de: Pflaumen
el: Δαμάσκηνο
eo: Prunoj
es: Ciruelas
et: Ploom
eu: Aran
fa: آلو
fi: Luumut
fr: Prunes
fy: Prom
ga: Pluma
gv: Plumbis
hi: आलू बुख़ारा
hr: Šljive, Šljiva
hu: Szilva
hy: Սալոր (միրգ)
id: Prem
io: Pruno
is: Plóma
it: Susina
ja: すもも, プラム, プルーン
jv: Plum
kg: Mbalango
kn: ಪ್ಲಮ್
ko: 매실
ks: ٲر
ky: Кайналы
la: Prunus
lt: Slyvos, Slyva
lv: Plūme
mk: Слива
ml: പ്ലം
mn: Чавга
mr: आलुबुखार
ms: Plum
my: ဇီးသီး
nb: Plommer
nl: Pruimen
nn: Plommer
nv: Chʼil naʼatłʼoʼiitsoh
oc: Pruna
pa: ਆਲੂ ਬੁਖ਼ਾਰਾ
pl: Śliwka
ps: آلوچه
pt: Ameixa
ru: Сливы, Слива
sd: آلو بخارو
sh: Šljiva
sk: Slivky
sq: Kumbulla
sr: Шљива
sv: Plommon
sw: Mplamu
ta: கொத்துப்பேரி
te: రేగి పండు
th: พลัม
tr: Erik
tt: Караҗимеш
uk: Слива
ur: آلوچہ
uz: Olxoʻri
vi: Mận
za: Makmaenj
zh: 李子

en: Fresh plums
da: Friske blommer
de: Frische Pflaumen
fr: Prunes fraîches
hr: Svježe šljive
lt: Šviežios slyvos
sv: Färska plommon

en: Greengage plums
fr: Prunes Reine-Claude

en: Fresh Greengage plums
fr: Reine-Claudes fraîches

en: Frozen plums
da: Frosne blommer
fr: Prunes surgelées
sv: Frysta plommon

en: Red plums
da: Røde blommer
sv: Röda plommon

en: Fresh red plums
da: Friske røde blommer
sv: Färska röda plommon

en: Black Splendor plums
da: Black Splendor-blommer
sv: Black Splendor-plommon

en: Fresh Black Splendor plums
da: Friske Black Splendor-blommer
sv: Färska Black Splendor-plommon

en: Pomegranates, Pomegranate pulp and pips
da: Granatæbler
es: Granadas
fr: Grenades, Pulpe et pépins de grenade
hr: Pitomi šipak
ja: ザクロ
lt: Granatų vaisiai, Granatos
nb: Granatepler
nl: Granaatappels
sv: Granatäpplen

en: Fresh pomegranates
da: Friske granatæbler
fr: Grenades fraîches
hr: Svježi šipak
lt: Švieži granatų vaisiai
sv: Ferska granatäpplen

en: Pomegranate seeds
da: Granatæblekerner
fi: Granaattiomenan siemen
fr: graines de grenade
nb: Granateplekjerner
sv: Granatäppelkärnor

en: Quinces
es: Membrillos
fr: Coings
hr: Dunje
it: Cotogne, Mele cotogne, Pere cotogne
la: Cydonia oblonga
lt: Svarainiai
nl: Kweeperen